臺灣高等法院臺南分院刑事裁定
111年度聲字第109號
聲  請  人 
即  受刑人  陳政運
上列聲請人即受刑人因聲請重新定其應執行刑案件，本院裁定如
下：
    主  文
聲請駁回。
    理  由
一、聲請意旨略以：聲請人即受刑人陳政運因違反毒品危害防制
    條例等案件，前經臺灣雲林地方法院（下稱雲林地院）110
    年度聲字第481號裁定就所犯各罪（臺灣雲林地方檢察署〈下
    稱雲林地檢〉檢察官聲請定其應執行刑之法院判決為：雲林
    地院109年六簡字192號〈1罪，有期徒刑3月，執行案號：雲
    林地檢109年度執字第3624號〉、雲林地院109年度簡上字36
    號〈4罪，應執行有期徒刑9月，執行案號：雲林地檢109年度
    執字第3035號〉、雲林地院109年度聲字1222號〈經裁定定
    其應執行刑為有期徒刑11月，執行案號雲林地檢110年度執
    更字第176號〉、雲林地院109年度訴字272號〈20罪，應執行
    有期徒刑3年6月，執行案號：雲林地檢110年度執字第321號
    〉、雲林地院109年訴字533號〈1罪，有期徒刑5月，執行案
    號：雲林地檢110年度執字第722號〉、雲林地院109年訴字7
    61號〈3罪，應執行有期徒刑2年，執行案號：雲林地檢110年
    度執字第684號〉等裁判），定應執行有期徒刑6年確定（執
    行案號雲林地檢110年度執更強字第584號），對聲請人裁定
    量刑猶之過重，應援比例原則尚有不及之處，適當之裁判，
    為自由裁量之外部界線，亦未達合宜之刑度，實令聲請人難
    折服法信、比例原則及法律最高準則，而法院雖就不同案件
    ，應為相同處理之平等原則，又之於本件亦應有適用之所在
    ，怎能在同樣定執行刑之裁量案件厚此薄彼，且兩相比較其
    結果，酌減之比例相差懸殊，實有天壤之別差異，對於侵害
    法益與防制手段，兩相權衡實已大大違背，預防重罪施以重
    刑、預防微罪科處輕判，方合於比例原則及公平正義原則。
    敦請參酌刑法第69條有二種以上之主刑者，加減時併加減之
    ，給予聲請人一個是當適度的量刑，且以聲請人正值壯年時
    期，讓聲請人早日回歸社會，貢獻己之棉力，回饋家庭及社
    會大眾，有利於社會國家。懇請鈞院體恤下情，審酌家庭狀
    況等一切情節，並參考：①臺灣臺中地方法院98年度易字第2
    067號刑事判決，定應執行刑為有期徒刑3年4月。②最高法院
    98年度台上字第6192號（聲請書誤載為98年度台上字第619
    號）刑事判決，原判決合計30年7月，定其應執行刑為有期
    徒刑4年。③高等法院97年度上訴字第5195號（聲請書誤載為
    97年度上訴字第519號）刑事判決，原判決科處之刑為共計1
    32年8月，確定後改判應執行有期徒刑8年確定在案。綜上所
    陳，懇請鈞長給予聲請人公平之裁決、審酌參照刑法第57條
    及第73條之規定惠予有利聲請人從新從輕之裁定，聲請重新
    定應執行刑云云。
二、依刑法第48條應更定其刑者，或依刑法第53條及第54條應依
    刑法第51條第5款至第7款之規定，定其應執行之刑者，由該
    案犯罪事實最後判決之法院之檢察官，聲請該法院裁定之。
    前項定其應執行之刑者，受刑人或其法定代理人、配偶，亦
    得請求前項檢察官聲請之，刑事訴訟法第477條定有明文。
    是受刑人若認其所犯數罪合於定執行刑，應依上開規定向該
    案犯罪事實最後判決之法院之檢察官聲請，再由檢察官向法
    院聲請之，受刑人並無直接向法院聲請定應執行刑之權利，
    倘其誤向法院聲請，自屬於法無據，法院應裁定駁回之。末
    按定應執行刑之確定裁判具實質確定力，是判決確定之數罪
    經裁判定其應執行之刑確定者，除增加合於定應執行刑要件
    之他罪刑，或原定執行刑之數罪中部分罪刑因非常上訴、再
    審程序經撤銷改判，或有赦免、減刑，更定其刑等情形，致
    原裁判定刑之基礎變動，而有另定應執行刑之必要者外，如
    又就已經裁判定應執行刑確定之數罪，其全部或部分重複另
    定其應執行之刑，自有違反一事不再理原則之違法（最高法
    院106年度台抗字第986號裁定意旨參照）。是對於已判決確
    定之各罪，已經裁定其應執行之刑者，如又重複裁定其應執
    行之刑，自係違反一事不再理之原則，即屬違背法令（最高
    法院103年度台非字第247號裁定同旨）。
三、經查，
　㈠聲請人就聲請意旨所指各確定判決所宣告之刑，聲請重新定
    應執行之刑，然依刑事訴訟法第477條第2項規定，應請求犯
    罪事實最後判決法院之檢察官為之，則依前述聲請人所指各
    確定判決之犯罪事實最後判決法院係雲林地院，應聲請由該
    法院裁定，聲請人逕向本院提出聲請，於法不合，核先敘明
    。
　㈡又聲請人聲請意旨所指各罪，前業經雲林地院110年度聲字第
    481號裁定定應執行刑為有期徒刑6年確定，具實質確定力，
    有上開裁定及臺灣高等法院被告前案紀錄表在卷可參，並由
    檢察官依上開確定裁定指揮執行。依聲請人所陳內容，既無
    增加合於定應執行刑要件之他罪刑，或原定執行刑之數罪中
    部分罪刑因非常上訴、再審程序經撤銷改判，或有赦免、減
    刑，更定其刑等情形，致原裁判定刑之基礎變動，而有另定
    應執行刑之必要；因此，就該已經定其應執行刑裁定確定之
    數罪而言，各該數罪之全部或一部即屬已不得重複裁定其應
    執行之刑，是倘就已經裁判定應執行刑確定之數罪，重複另
    定其應執行之刑，揆諸上開說明，即有違一事不再理原則。
    從而，聲請人之聲請於法不合，應予駁回。
據上論斷，應依刑事訴訟法第220條規定，裁定如主文。
中　　華　　民　　國　　111 　年　　1 　　月　　27　　日
                  刑事第二庭    審判長法  官  陳珍如
                                      法  官  包梅真
                                      法  官  黃裕堯
以上正本證明與原本無異。
如不服本裁定，應於收受本裁定後五日內向本院提出抗告狀。
　　　　　　　　　　　　　　　　　　　書記官  蔡孟芬  
中　　華　　民　　國　　111 　年　　1 　　月　　27　　日